臺灣高等法院交通事件裁定　　　　　 100年度交抗字第1149號
抗　告　人
即受處分人　陳常坯
上列抗告人因違反道路交通管理處罰條例案件，不服臺灣臺北地
方法院交通法庭，中華民國100年8 月26日所為裁定（100年度交
聲字第1518號），提起抗告，本院裁定如下：
    主  文
抗告駁回。
    理  由
一、原裁定略以：受處分人陳常伾所有之車牌號碼545-CF號營業
    用小客車，於民國100年5月20日下午3時5分許，在臺北市○
    ○路○ 段192巷6號周邊劃有禁止臨時停車之紅色實線路段處
    停車，經臺北市停車管理工程處依「在劃有紅線路段停車」
    為由逕行舉發，並予以拍照存證，受處分人不服提出申訴，
    經原處分機關函詢調查之結果，仍認受處分人有前揭違規行
    為，乃依道路交通管理處罰條例第56條第1項第1款，違反道
    路交通管理事件統一裁罰基準及處理細則第41條、第43條、
    第44條及第67條等規定，裁罰受處分人罰緩新臺幣（下同）
    900 元。受處分人不服聲明異議，原審經調查後，認受處分
    人於上開時、地有「在劃有紅線路段停車」之違規，而裁定
    駁回其異議之聲明。
二、本件抗告意旨略以：本件臺北市○○區○○路3段192巷巷底
    周邊路況，因文山區活動中心興建，把該巷道打通以後，即
    開始劃設紅線，為配合活動中心停車場，巷道前面取消約10
    個停車位，後面部分因靠近山壁及居民倉庫，經向臺北市民
    當家熱線1999反應後已取消，可是居然還留5 公尺未取消，
    經多次向1999反應，都認為已派員來勘查，可是卻沒有確實
    執行。由於該地段每天都停滿車子，尤其晚上更是一位難求
    ，該六米巷內道路本不該劃設紅線，也不會妨害交通，因係
    靠近山壁、人車稀少的地方，是因為當初取消紅線時沒做好
    ，才會留下5 公尺可以開單之紅線，目前每個月都會來取締
    開單，造成百姓困擾云云。
三、經查：
  (一)本件受處分人陳常伾於100年5月20日下午3時5分許，將其所
    有之上開營業用小客車，停放在臺北市○○區○○路3段192
    巷6 號周邊劃有紅實線路段，而為臺北市停車管理工程處交
    通助理員掣單舉發違規之事實，為受處分人所不爭執，並有
    臺北市政府交通局舉發違反道路交通管理事件通知單及舉發
    採證照片1張附卷可稽（見原審卷第6頁），應堪認定。
  (二)按標誌、標線、號誌之設置目的，在於提供車輛駕駛人及行
    人有關道路路況之警告、禁制、指示等資訊，以便利行旅及
    促進交通安全；標誌、標線、號誌之設置、養護及號誌之運
    轉，由主管機關依其管轄辦理之，道路交通標誌標線號誌設
    置規則第2條、第4條第1 項分別定有明文。又按道路交通標
    誌、標線、號誌之設置，係主管機關本於維護交通秩序、確
    保公共安全之平衡考量下所設置；且禁制標線之性質屬一般
    處分（最高行政法院97年度裁字第4905號、98年度裁字第62
    2 號裁定意旨參照），於對外劃設完成時，即發生效力，故
    在未經取消標線劃設前，民眾自應予以遵守，若對禁制標線
    之行政處分有不服，得依法向主管機關請求撤銷或廢止（塗
    除）處分或循序提起訴願及行政訴訟救濟，但不得僅憑己意
    主觀認定其設置不當，即得自行決定不予遵守並援為免罰之
    事由。是受處分人既在前開時、地「在劃有紅線路段停車」
    ，顯已該當於道路交通管理處罰條例第56條第1項第1款所規
    定在禁止臨時停車處所停車之處罰構成要件，至受處分人辯
    解紅線未取消不當、或不會妨害交通，均無法解免其前開違
    規之責，亦不足為其有利認定之依據。
  (三)綜上所述，受處分人確有於上開時、地，在禁止臨時停車處
    所停車之違規行為，至為明確。原審基此認受處分人之異議
    為無理由，而駁回其異議之聲明，經核並無違誤，是本件抗
    告，為無理由，應予駁回。
四、據上論結，應依道路交通事件處理辦法第25條，刑事訴訟法
    第412條，裁定如主文。
中    華    民    國   100    年    10    月    4     日
                  刑事第二十二庭審判長法  官  郭雅美
                                      法  官  李麗珠
                                      法  官  洪于智
以上正本證明與原本無異。
不得再抗告。
                                      書記官  強梅芳
中    華    民    國   100    年    10    月    4     日